臺灣臺南地方法院新市簡易庭民事小額判決
                                    110年度新小字第604號
原      告  黃昱達  
                      指定送達：苗栗市中苗○○0000000○                          ○○○○
被      告  吳黃淑琴
訴訟代理人  吳昭瑢  

上列當事人間請求損害賠償事件，經本院於民國110年8月31日言
詞辯論終結，判決如下：
    主      文
原告之訴駁回。
訴訟費用新臺幣壹仟元由原告負擔。
    事實及理由
一、原告起訴主張：
  ㈠原告於民國110年5月25日中午，赴被告位在臺南市○○區○○○路
    000巷00弄0號17樓之2住處，欲接訴外人即兩造之母親黃林
    勳至原告位在苗栗市之住處照顧，詎被告基於侮辱原告名譽
    之犯意，向黃林勳表示「我(指原告)將她帶走，就是要帶她
    去做壞事」等言詞，致原告名譽及精神受損，被告並非未受
    教育之人，竟對親人之原告如此出言，爰依民法第195條第1
    項規定請求被告賠償精神慰撫金新臺幣（下同）10萬元。
  ㈡並聲明：被告應給付原告10萬元，及自110年5月25日起至清
    償日止，按週年利率5％計算之利息。
二、被告則辯以：
　㈠伊沒有對母親黃林勳說原告要帶她去做壞事這樣的話，當時
    伊母親在睡覺，伊母親也跟原告說她想睡覺了，事實就是這
    樣。原告就坐在那裡不走，因為那裡是伊女兒家，後來請警
    察來，原告才離開。
　㈡並聲明：原告之訴駁回。
三、本院得心證之理由：
  ㈠按因故意或過失，不法侵害他人之權利者，負損害賠償責任
    ；不法侵害他人之身體、健康、名譽、自由、信用、隱私、
    貞操，或不法侵害其他人格法益而情節重大者，被害人雖非
    財產上之損害，亦得請求賠償相當之金額，民法第184條第1
    項前段、第195條第1項定有明文。又當事人主張有利於己之
    事實者，就其事實有舉證之責任，民事訴訟法第277條前段
    亦有明文。而民事訴訟如係由原告主張權利者，應先由原告
    負舉證之責，若原告先不能舉證，以證實自己主張之事實為
    真實，則被告就其抗辯事實即令不能舉證，或其所舉證據尚
    有疵累，亦應駁回原告之請求。
  ㈡本件原告主張被告於上開時、地，向兩造之母黃林勳表示「
    我(指原告)將她帶走，就是要帶她去做壞事」等言詞，致原
    告名譽及精神受損乙節，為被告所否認，依前揭說明，自應
    由原告就其上開之主張負舉證責任。惟原告就其主張之事實
    未提出任何事證以實其說，實難認被告對原告有何侵權行為
    ，是原告主張被告應賠償精神慰撫金10萬元，顯屬無據。
  ㈢綜上，原告就被告侵權行為之事實既屬不能舉證，則原告依
    侵權行為之法律關係，請求被告給付10萬元，及自110年5月
    25日起至清償日止，按週年利率5％計算之利息，為無理由，
    應予駁回。
四、按訴訟費用，由敗訴之當事人負擔；小額訴訟，法院為訴訟
    費用之裁判時，應確定其費用額，民事訴訟法第78條、第43
    6條之19第1項分別定有明文。本件訴訟費用計1,000元（即
    第一審裁判費），應由敗訴之原告負擔，爰確定如主文第2
    項所示。
五、結論：本件原告之訴為無理由。爰依民事訴訟法第436條之2
    3、第436條第2項、第78條、第436條之19第1項，判決如主
    文。
中　　華　　民　　國　　110 　年　　9 　　月　　22　　日
                    新市簡易庭  法  官　曾仁勇
以上正本證明與原本無異。
如不服本判決，應於送達後20日內，向本院提出上訴狀並表明上
訴理由，如於本判決宣示後送達前提起上訴者，應於判決送達後
20日內補提上訴理由書（須附繕本）。
對於小額程序之第一審判決之上訴，非以其違背法令之理由，不
得為之。且上訴狀內應記載表明（一）原判決所違背之法令及其
具體內容。（二）依訴訟資料可認為原判決有違背法令之具體事
實者。
如委任律師提起上訴者，應一併繳納上訴審裁判費。 
中　　華　　民　　國　　110 　年　　9 　　月　　22　　日
                                書記官  吳佩芬